臺灣高等法院刑事判決　　　　　　　 94年度交上易字第145號
上　訴　人
即　被　告　甲○○
上列上訴人因公共危險案件，不服臺灣士林地方法院94年度交易
字第61號，中華民國94年4 月21日第一審判決（起訴案號：臺灣
士林地方法院檢察署94年度偵字第1226號），提起上訴，本院判
決如下：
    主  文
上訴駁回。
    事  實
一、甲○○於民國九十一年間，因酒後駕車犯公共危險罪，經臺
    灣板橋地方法院於九十一年四月二十二日，以九十一年度重
    交簡字第九十一號判處罰金二萬元確定，於九十一年六月二
    十一日繳清罰金執行完畢。復於九十二年間，因酒後駕車犯
    公共危險罪，經臺灣臺北地方法院於九十二年四月二十一日
    ，以九十二年度北交簡字第八八０號判決罰金二萬元確定；
    另於九十二年十一月二十七日，以九十二年度北交簡字第二
    五一０號判處罰金三萬元確定，嗣定應執行刑為罰金四萬元
    確定，於九十三年三月十七日繳清罰金執行完畢。另於九十
    二年間，因偽造文書案件，經臺灣臺北地方法院以九十二年
    度簡字第三二四二號判決處有期徒刑三月確定，於九十三年
    三月三十日易科罰金執行完畢（構成累犯）。詎仍不知悔改
    ，明知服用酒類會導致不能安全駕駛動力交通工具，卻放縱
    己意，於九十三年十月七日十五時許 (起訴書誤載為十七時
    許），在臺北縣中和市○○路某處工地飲用含酒精成分之維
    士比酒類後，已達不能安全駕駛動力交通工具之程度，猶於
    同日十六時三十分許，駕駛車牌號碼FI─四六八九號自用小
    客車，自前開工地駛往臺北市士林區天母附近工地而於道路
    上行駛，置路上不特定行人及車輛安全於不顧。迨同日十八
    時十八分許，行經臺北市士林區○○○路○段與中正路口時
    ，為警攔檢查獲，經測試呼氣酒精濃度為每公升０點八一毫
    克，已超過０點五五毫克而達於不能安全駕駛之標準。
二、案經臺北市政府警察局士林分局報請臺灣士林地方法院檢察
    署檢察官偵查後聲請簡易判決處刑，臺灣士林地方法院士林
    簡易庭認不宜以簡易判決處刑，移由該院普通庭改依通常程
    序審理，嗣經該院合議庭裁定由受命法官獨任進行簡式審判
    程序。
    理  由
一、上揭事實，業據上訴人即被告甲○○坦承不諱，並有酒精測
    試報告附卷可稽，被告雖曾辯稱：當時其並不認為自己喝醉
    了，尚能安全駕車，被警察攔下前，不知酒精測試結果會超
    過標準云云，惟查酒精對人體之影響程度，當呼氣酒精濃度
    達每公升零點五五毫克時，將影響駕駛，當呼氣酒精濃度達
    每公升零點七五毫克時，將造成思考、個性及行為改變，當
    呼氣酒精濃度達每公升一點零毫克時，將造成中度中毒而有
    步態不穩、噁心嘔吐、精神混惑不清晰等症狀，此有行政院
    國軍退除役官兵輔導委員會臺北榮民總醫院八十八年八月八
    日（88）北總內字第二六八六八號函文可資佐證，而被告飲
    酒後呼氣酒精濃度經檢測高達每公升零點八一毫克，堪認被
    告之生理狀況已受酒精相當程度之影響，注意力及反應能力
    降低，其駕駛能力受影響，不足以應付駕駛交通工具之各種
    狀況，其駕駛行為將對其餘用路人造成一般之危險性，被告
    確因服用酒類而不能安全駕駛動力交通工具，其上揭所辯係
    事後卸責之詞，尚不足採。本件事證明確，被告犯行堪以認
    定，應依法論科。
二、核被告所為，係犯刑法第一百八十五條之三服用酒類，不能
    安全駕駛動力交通工具而駕駛罪。被告有事實欄所載之犯罪
    科刑執行紀錄，此有本院被告全國前案紀錄表在卷足憑，其
    受有期徒刑之執行完畢後，五年以內再犯本件有期徒刑以上
    之罪，係屬累犯，應依刑法第四十七條之規定加重其刑。
三、原審同此見解，引用刑法第一百八十五條之三、第四十七條
    、第四十一條第一項、罰金罰鍰提高標準條例第二條之規定
    ，審酌被告一再酒後駕車，造成自身及用路人之危害、於本
    案發生後之九十三年十一月八日，又因酒後駕車犯公共危險
    罪，經臺灣板橋地方法院於九十四年一月二十七日，以九十
    四年度交簡字第五十號判處有期徒刑四月，有該案刑事判決
    附卷可按，顯見其並未戒除酒癮，實屬不是，所幸本次並未
    發生車禍事故，未具體造成他人之生命、身體及財產上之損
    害、且因被告為勞力工作者，自承因為工作需要，服用維士
    比酒類以達提神目的，檢察官蒞庭時雖求處有期徒刑七月，
    惟衡量本條之法定刑度為一年以下有期徒刑、拘役或三萬元
    以下罰金，認判處有期徒刑六月，若易科罰金，需繳納新臺
    幣十六萬二千元，以一般小康之家而言，金額非少，若無力
    繳納，則須入監服刑，非僅被告個人喪失自由，其家庭亦付
    出經濟上及情感上之代價，並審酌其生活狀況、智識程度等
    一切情狀，量處有期徒刑六月，並諭知易科罰金之折算標準
    ，經核認事用法均無違誤，量刑亦屬妥適，被告上訴主張本
    案判決量刑重於其發生在後之九十三年十一月八日酒後駕車
    違反公共危險重之判決，其於九十三年十一月八日為警查獲
    後，確有戒酒之決心，其需養家，九十四年四月十九日因工
    作導至腳部骨折，請法院酌情量刑，惟關於刑之量定，係實
    體法上賦予法院得為自由裁量之事項，倘法院判決未有逾越
    法律所規定之範圍，或濫用其權限，即不得任意指摘為違法
    。被告上訴，就原審法院適法範圍裁量權之行使為爭執，惟
    原審量刑，已審酌被告之各種犯罪情狀，並無明顯失出或失
    入，本案被告為警查獲後，經測試呼氣酒精濃度為每公升零
    點八一毫克，較九十三年十一月八日再度為警查獲時之呼氣
    酒精濃度每公升零點六三情節更為嚴重，被告以本案與情節
    較輕之後案相比，指稱原審量刑過重云云，尚難認為有理由
    ，其上訴應予駁回。
據上論斷，應依刑事訴訟法第三百六十八條，判決如主文。
本案經檢察官周志榮到庭執行職務。
中　　華　　民　　國　　94　　年　　8 　　月　　8 　　日
　　　　　　　　　刑事第七庭審判長法　官  蔡秀雄
　　　　　　　　　　　　　　　    法　官  林明俊
　　　　　　　 　 　　　　　　　　法　官  蘇素娥
以上正本證明與原本無異。
不得上訴。
                                  書記官  何閣梅
中　　華　　民　　國　　94　　年　　8 　　月　　8 　　日
附錄本案論罪科刑法條：
刑法第185 條之3
服用毒品、麻醉藥品、酒類或其他相類之物，不能安全駕駛動力
交通工具而駕駛者，處一年以下有期徒刑、拘役或三萬元以下罰
金。
